臺灣板橋地方法院刑事判決　　　　　　 100年度訴字第2628號
公　訴　人　臺灣板橋地方法院檢察署檢察官
被　　　告　蘇立業
上列被告因違反毒品危害防制條例案件，經檢察官提起公訴（10
0 年度毒偵字第5792號），本院依簡式審判程序判決如下：
    主  文
蘇立業施用第一級毒品，累犯，處有期徒刑柒月；又施用第二級
毒品，累犯，處有期徒刑月。應執行有期徒刑捌月。
    事  實
一、蘇立業前於民國96年間，因施用第二級毒品案件，經本院少
    年法庭以96年度少調字第1512號裁定送觀察、勒戒後，因認
    無繼續施用之傾向，於97年3 月27日執行完畢釋放出所，並
    經本院少年法庭裁定不付審理確定；復於98年間，因施用第
    二級毒品案件，經本院以98年度簡字第3657號判處有期徒刑
    2 月確定，於98年11月14日縮刑期滿執行完畢（以上犯罪於
    本案構成累犯）。詎其仍不知悔改，竟基於施用第一級毒品
    海洛因及第二級毒品甲基安非他命之犯意，於100 年7 月5
    日22時許（起訴書誤載為100 年7 月4 日某時許），在其位
    於新北市○○區○○路41巷48弄10號2 樓住處內，以將海洛
    因摻入香菸內點燃後吸食之方式，及以將甲基安非他命置入
    玻璃球內燒烤產生煙霧之方式，分別施用第一級毒品海洛因
    及第二級毒品甲基安非他命各1 次。嗣於同日23時許，為警
    在新北市○○區○○路2 段50巷29號前查獲，經得蘇立業同
    意採集其尿液送驗，結果呈嗎啡及安非他命類陽性反應，始
    悉上情。
二、案經新北市政府警察局三重分局移送臺灣板橋地方法院檢察
    署檢察官偵查起訴。
    理  由
一、查被告蘇立業係於98年6 月3 日入伍，然其後因另犯毒品危
    害防制條例之罪，經國防部北部地方軍事法院於99年3 月19
    日裁定羈押，嗣於同年9 月28日交保出所，復經國防部高等
    軍事法院檢察署發布通緝，於100 年7 月5 日始遭緝獲乙情
    ，有被告之個人兵籍資料查詢結果、新北市政府警察局三重
    分局刑事案件移送書各1 紙及臺灣高等法院被告前案紀錄表
    1 份附卷可參。是依兵役法第20條第1 項第3 款規定，常備
    兵於經羈押、通緝時起停服現役，稱為停役，而喪失其軍人
    之身分。從而，本案被告犯罪時間係在100 年7 月5 日，犯
    行係於同日為警發覺，其犯罪及發覺日均在停役期間，本院
    自有審判權，合先敘明。
二、本院於準備程序進行中，被告蘇立業就被訴事實為有罪之陳
    述，經告知被告簡式審判程序之旨，並聽取公訴人及被告之
    意見後，裁定進行簡式審判程序。
三、前揭事實，業據被告在本院審理時坦承不諱，而被告經警查
    獲後所採集之尿液，經送請檢驗之結果，確呈嗎啡及安非他
    命類陽性反應，有臺灣檢驗科技股份有限公司100 年7 月20
    日出具之濫用藥物檢驗報告1 份、新北市政府警察局三重分
    局查獲毒品案件被移送者姓名、代碼對照表1 紙附卷可稽。
    堪認被告自白施用第一級毒品海洛因及第二級毒品甲基安非
    他命應與事實相符。再按觀察、勒戒或強制戒治執行完畢釋
    放後，5 年內再犯毒品危害防制條例第10條之罪，檢察官或
    少年法院（地方法院少年法庭）應依法追訴或裁定交付審理
    ，毒品危害防制條例第23條第2 項定有明文。查被告前曾因
    施用毒品，受有如事實欄所載之觀察、勒戒情形，有臺灣高
    等法院被告前案紀錄表1 份附卷可稽。從而，被告於100 年
    7 月5 日22時許，分別施用第一級毒品海洛因及第二級毒品
    甲基安非他命各1 次，顯係在觀察、勒戒執行完畢釋放後5
    年內再犯毒品危害防制條例第10條之罪。是本件事證明確，
    被告犯行均堪以認定，應予依法論科。
四、按海洛因、甲基安非他命分別係屬毒品危害防制條例第2 條
    第2 項第1 款、第2 款所規定之第一級、第二級毒品，被告
    施用前持有海洛因、甲基安非他命之低度行為，應分別為施
    用海洛因、甲基安非他命之高度行為所吸收，不另論罪，核
    被告所為，係犯毒品危害防制條例第10條第1 項、第2 項之
    施用第一級、第二級毒品罪。又被告所犯上開2 罪間，罪名
    互殊，犯意各別，應予分論併罰。末查，被告前曾受有如事
    實欄第一項所載之犯罪科刑及執行情形，有臺灣高等法院被
    告前案紀錄表1 份在卷可憑，其於受有期徒刑之執行完畢後
    ，5 年以內故意再犯本件有期徒刑以上之罪，均為累犯，均
    應依刑法第47條第1 項之規定加重其刑。爰審酌被告前已因
    施用毒品案件經送觀察勒戒，仍不能戒除毒癮，再次漠視法
    令禁制而犯本罪，顯見其戒除毒癮之意志薄弱，兼酌其施用
    毒品行為本質上係屬自我戕害行為，反社會性之程度應較低
    ，暨其素行、生活狀況、犯罪之動機、目的及犯後坦承犯行
    ，態度良好等一切情狀，分別量處如主文所示之刑，並定其
    應執行之刑，以示懲儆。
據上論斷，應依刑事訴訟法第273 條之1 第1 項、第299 條第1
項前段，毒品危害防制條例第10條第1 項、第2 項，刑法第11條
前段、第47條第1 項、第51條第5 款，判決如主文。
本案經檢察官游璧庄到庭執行職務。
中    華    民    國    100     年    12    月    9   日
                     刑事第一庭  法  官  陳正偉
上列正本證明與原本無異。
如不服本判決，應於判決送達後10日內敘明上訴理由，向本院提
出上訴狀 (應附繕本) ，上訴於臺灣高等法院。其未敘述上訴理
由者，應於上訴期間屆滿後20日內向本院補提理由書「切勿逕送
上級法院」。
                                 書記官  許慧禎
中    華    民    國    100     年    12    月    9   日
附錄本案論罪科刑法條全文：
毒品危害防制條例第十條
施用第一級毒品者，處六月以上五年以下有期徒刑。
施用第二級毒品者，處三年以下有期徒刑。